

# GABRIEL RUIZ MUÑOZ

TÉCNICO SUPERIOR EN DESARROLLO DE APLICACIONES MULTIPLATAFORMA

28 AÑOS, PROGRAMADOR FULL STACK



CALLE FUMISTERÍA, 2, 2º IZQUIERDA 28037 MADRID



+34 693 367 911

gabriel.rmunoz@gmail.com





https://gabrielrmunoz.github.io/Curriculum/



https://www.linkedin.com/in/gabrielruizmunoz/



HAY UNA FINA LÍNEA OUE SEPARA EL ÉXITO DEL FRACASO. DE TI DEPENDE EXCLUSIVAMENTE ELEGIR EN OUÉ LADO ESTAR



## SOBRE MI

Programador júnior con dos años de experiencia con lenguajes Java y PL/SQL para back-end y HTML, CSS y JavaScript para front-end.

Familiarizado con los patrones de OOP y los diseños de MVC debido al uso de frameworks como Struts. Responsable del desarrollo y prueba de mejoras mediante el uso de metodologías AGILE.



#### **EXPERIENCIA**

## MARZO 2017 - ACTUALMENTE

## Programador Full Stack en Alerce Informática Aplicada, S.A.

- Desarrollo back-end utilizando conceptos como Bean y DAO con Java como lenguaje intermedio y PL/SQL de Oracle como lenguaje de base de datos.
- Desarrollo front-end con HTML, CSS y JavaScript utilizando tecnología JSP.
- Uso de bibliotecas propias y JSTL para la generación dinámica de contenido web.
- Creación de archivos XML y XSD para la correcta validación y generación en la carga de ficheros por parte de los clientes.
- Creación de servicios web utilizando el protocolo SOAP.
- Control de dependencia usando Maven.
- Desarrollo utilizando patrones MVC con Struts.
- Control de versiones usando Apache Subversion.
- Administración de tareas usando JIRA.
- Calidad continua del código usando SonarQube.

JULIO 2016 - MARZO 2017

## Programador PL/SQL y Java en GFT IT Consulting, S.L.

- Desarrollo back-end utilizando conceptos como Bean y DAO con Java como lenguaje intermedio y PL/SQL de Oracle como lenguaje DB.
- Control de dependencia usando Maven.
- Desarrollo utilizando patrones MVC con Struts.
- Control de versión utilizando Plastic SCM.
- Redacción de documentación técnica.
- Realización de pruebas unitarias, automáticas y de integración.

**ABRIL 2016 - JUNIO 2016** 

### Programador Júnior en prácticas en Altin Solutions, S.L.

- Business Intelligence y Performance Management usando herramientas INFOR.
- Gestión y conversión de bases de datos relacionales de clientes en bases de datos multidimensionales utilizando el concepto de cubo OLAP.

JULIO 2011 - MAYO 2014

#### Asesor del Cliente en Phone House España

- Tramitación y gestión de líneas telefónicas, tanto móviles y fijas, de particulares, autónomos y empresas. Soporte y trato con los clientes.



## **EDUCACIÓN**

2016

#### Ciclo Superior en Desarrollo de Aplicaciones Multiplataforma

I.E.S. Lázaro Cárdenas, Collado Villalba, Madrid

2007 - 2010

## Grado en Ingeniería Informática (Cursado hasta segundo)

Universidad Politécnica, Madrid

2007

## Bachillerato de Ciencias y Tecnología

Colegio Menesiano, Madrid



## APTITUDES

- LENGUAJES 
HTML

JavaScript

Java

C++

PL/SQL

#### - INTERESES -





## **IDIOMAS**

- Español
  Competencia bilingüe o
  nativa
- ✓ Inglés Competencia básica profesional Nivel B2 - C1

